臺灣澎湖地方法院刑事判決
111年度交訴緝字第1號
公  訴  人  臺灣澎湖地方檢察署檢察官
被      告  江若豪
上列被告因肇事逃逸案件，經檢察官提起公訴（107年度撤緩偵
字第15號），被告於本院準備程序中就被訴事實為有罪之陳述，
經告知簡式審判程序意旨，並聽取公訴人及被告之意見後，本院
合議庭裁定由受命法官獨任行簡式審判程序，判決如下：
    主      文
江若豪犯駕駛動力交通工具發生交通事故，致人傷害而逃逸罪，
處有期徒刑柒月。 
    事實及理由
一、本件被告江若豪所犯之罪，屬刑事訴訟法第273條之1第1項
    所定死刑、無期徒刑、最輕本刑為3年以上有期徒刑以外之
    罪，亦非高等法院管轄之第一審案件，而被告於準備程序進
    行中就被訴事實為有罪之陳述，且經本院告知被告簡式審判
    程序之旨並聽取檢察官及被告之意見後，依前揭規定裁定進
    行簡式審判程序；是本案之證據調查，依同法第273條之2，
    不受同法第159條第1項、第161條之2、第161條之3、第163
    條之1及第164條至第170條之限制。
二、本件犯罪事實、證據、應適用法條，除就證據部分補充「被
    告於準備程序及審理中所為之自白」外，餘均引用檢察官起
    訴書之記載（如附件）。
三、論罪科刑：
　㈠按行為後法律有變更者，適用行為時之法律；但行為後之法
    律有利於行為人者，適用最有利於行為人之法律，刑法第2
    條第1項定有明文。查被告行為後，刑法第185條之4業於民
    國110年5月28日修正公布，於同年月30日施行。修正前刑法
    第185條之4規定「駕駛動力交通工具肇事，致人死傷而逃逸
    者，處1年以上7年以下有期徒刑。」修正後則規定「（第1
    項）駕駛動力交通工具發生交通事故，致人傷害而逃逸者，
    處6月以上5年以下有期徒刑；致人於死或重傷而逃逸者，處
    1年以上7年以下有期徒刑。（第2項）犯前項之罪，駕駛人
    於發生交通事故致人死傷係無過失者，減輕或免除其刑。」
    修正後新法將舊法之「肇事」用語修正為「發生交通事故」
    ，以將行為人駕駛動力交通工具發生交通事故致人死傷雖無
    故意、過失而仍逃逸之情形，亦納入本條處罰範圍，並依駕
    駛人所肇生交通事故係致人「傷害」或「於死或重傷」分別
    規定法定刑，而降低發生交通事故致人傷害後逃逸行為之法
    定刑；本案被告肇事逃逸，駕車時具未注意車前狀況之過失
    情節（見警卷第6頁），無論依修正前、後之刑法第185條之
    4規定均成立犯罪，自應為新舊法之比較。再對照修正前、
    後之上開規定，關於行為人駕駛動力交通工具發生交通事故
    致人傷害而逃逸者，修正後之法定刑為6月以上5年以下有期
    徒刑，較修正前之1年以上7年以下有期徒刑為輕。經比較新
    舊法之結果，自以修正後新法之規定較有利於被告，依刑法
    第2條第1項但書規定，應適用裁判時法即修正後刑法第185
    條之4第1項前段規定論處。
　㈡核被告所為，係犯修正後刑法第185條之4第1項前段之駕駛動
    力交通工具發生交通事故，致人傷害而逃逸罪。　
　㈢爰審酌被告於被害人受傷後，未立即停車救護，便逕行逃離
    現場，置他人生命、身體安全於不顧，實有不該；惟念其犯
    後坦承犯行，且與被害人乙○○達成和解，有和解書1份在卷
    可憑（見警卷第51頁）；兼衡被害人因本件交通事故所受傷
    勢非鉅，及考量被告於本院審理時自陳：高職畢業、入監前
    從事導遊工作、家庭經濟狀況勉持、離婚、有兩名未成年子
    女須扶養（見本院卷第212頁）等一切情狀，暨檢察官具體
    求刑及被告對於科刑之意見（見本院卷第213頁），量處如
    主文所示之刑。
據上論斷，依刑事訴訟法第273條之1第1項、第299條第1項前段
，刑法第2條第1項、第185條之4第1項前段，判決如主文。
本案經檢察官陳建佑提起公訴及到庭執行職務。
中　　華　　民　　國　　111 　年　　12　　月　　19　　日
　　　　　　　　　刑事庭  法　官　王偉為
以上正本證明與原本無異。
如不服本判決應於收受判決後20日內向本院提出上訴書狀，並應
敘述具體理由；其未敘述上訴理由者，應於上訴期間屆滿後20日
內向本院補提理由書(均須按他造當事人之人數附繕本)「切勿逕
送上級法院」。　
因疫情而遲誤不變期間，得向法院聲請回復原狀。　　　　　　
中　　華　　民　　國　　111 　年　　12　　月　　19　　日
                          書記官　莊心羽
附錄本案論罪科刑法條全文：
中華民國刑法第185條之4
駕駛動力交通工具發生交通事故，致人傷害而逃逸者，處6月以
上5年以下有期徒刑；致人於死或重傷而逃逸者，處1年以上7年
以下有期徒刑。
犯前項之罪，駕駛人於發生交通事故致人死傷係無過失者，減輕
或免除其刑。
附件：
臺灣澎湖地方檢察署檢察官起訴書
                                   107年度撤緩偵字第15號
　　被　　　告　江若豪　男　00歲（民國00年0月00日生）
　　　　　　　　　　　　住澎湖縣○○市○○里○○00號之00
  　　　　　　　　　　　居澎湖縣○○市○○路000號
　　　　　　　　　　　　國民身分證統一編號：Z000000000號
上列被告因公共危險案件，已經偵查終結，認應該提起公訴，茲
將犯罪事實及證據並所犯法條分敘如下：
　　　　犯罪事實
一、江若豪於民國106 年8 月16日凌晨零時許，駕駛車牌號碼00
    00-00 號自用小客車，沿澎湖縣馬公市澎28號由西往東方向
    行駛，途經該處0.2 公里處（東文段）時，因故與同向前方
    由乙○○所騎乘之車牌號碼000-000號機車擦撞，造成乙○○人
    車倒地，並受有右膝及右小腿挫傷、右手肘與右膝與右小腿
    等處擦傷（過失傷害部分未據告訴）。嗣江若豪明知業已肇
    事致乙○○受傷，竟基於肇事逃逸之犯意，駕駛上揭車輛逕行
    離去。
二、案經澎湖縣政府警察局馬公分局報告暨乙○○訴請偵辦。
        證據並所犯法條
一、前揭犯罪事實，業據被告江若豪於偵查中坦承不諱，核與告
    訴人乙○○於警詢及偵查中指訴、證人蔡淳任證述之情節相符
    ，並有車禍現場暨車損照片9 張、三軍總醫院澎湖分院診斷
    證明書、道路交通事故現場圖、道路交通事故調查報告表等
    物在卷可稽，足認被告之自白與事實相符，其罪行應堪認定
    。
二、核被告江若豪所為，係犯刑法第185 條之4 之肇事逃逸罪。
三、依刑事訴訟法第251條第1項提起公訴。
  　此　致
臺灣澎湖地方法院
中　　華　　民　　國　　107 　年　　6 　　月　　21　　日
　　　　　　　　　　　　　　　檢　察　官  陳建佑
上述正本證明與原本無異
中　　華　　民　　國　　107 　年　　7 　　月　　2 　　日
                              書  記  官  粘惠婷
附錄所犯法條全文
中華民國刑法第185條之4
（肇事遺棄罪）
駕駛動力交通工具肇事，致人死傷而逃逸者，處 1 年以上 7 年
以下有期徒刑。